臺灣臺中地方法院刑事裁定
111年度撤緩字第54號
聲  請  人  臺灣臺中地方檢察署檢察官
受  刑  人  陳珮瑋


上列聲請人因受刑人犯家庭暴力防治法之傷害等案件，聲請撤銷
緩刑之宣告（111年度執字第2218號、111年度執聲字第546號）
，本院裁定如下：
    主  文
聲請駁回。
    理    由
一、聲請意旨略以：查受刑人陳珮瑋於民國109年5月31日，因犯
    傷害、毀損等案件，經臺灣高等法院臺中分院於110年7月28
    日以110年度上訴字第173號（109年度偵字第23540號）判處
    拘役20日，緩刑2年，傷害罪於110年8月30日確定在案（毀
    損罪於110年7月28日確定在案）。惟受刑人於緩刑期前即10
    9年5月31日犯恐嚇危害安全案件，經本院於110年12月30日
    以110年度易字第1536號判處拘役20日，於111年2月8日確定
    。核該受刑人所為，已合於刑法第75條之1第1項第1款所定
    得撤銷緩刑宣告之原因，爰依刑事訴訟法第476條之規定聲
    請撤銷等語。
二、按刑法第75條之1 第1 項第1 款規定：「受緩刑之宣告而有
    下列情形之一，足認原宣告之緩刑難收其預期效果，而有執
    行刑罰之必要者，得撤銷其宣告：一、緩刑前因故意犯他罪
    ，而在緩刑期內受6 月以下有期徒刑、拘役或罰金之宣告確
    定者。」，考其立法意旨略以：現行關於緩刑前或緩刑期間
    故意犯他罪，而在緩刑期內受得易科罰金之有期徒刑之宣告
    者，列為應撤銷緩刑之事由，因認過於嚴苛，而排除第75條
    應撤銷緩刑之事由，移列至得撤銷緩刑事由，俾使法官依被
    告再犯情節，而裁量是否撤銷先前緩刑之宣告；本條採用裁
    量撤銷主義，賦與法院撤銷與否之權限，特於第1 項規定實
    質要件為「足認原宣告之緩刑難收其預期效果，而有執行刑
    罰之必要」，供作審認之標準。
三、經查：
  ㈠本案受刑人陳珮瑋前因家庭暴力防治法之傷害、毀損等案件
    ，經臺灣高等法院臺中分院於110年7月28日以110 年度上訴
    字第173號判決各判處拘役15日、8日，定應執行拘役20日，
    緩刑2 年，毀損罪部分於110年7月28日確定、傷害罪部分於
    110年8月30日確定在案（下稱前案）。受刑人於緩刑期前即
    109年5月31日因犯恐嚇危害安全罪，經本院於110年12月30
    日以110年度易字第1536 號判決判處拘役20日，並於111年2
    月8日確定在案（下稱後案），有前開2案判決書、臺灣高等
    法院被告前案紀錄表各1 份在卷可參。是以，受刑人確於緩
    刑前因故意犯他罪，而在緩刑期內受拘役之宣告確定等情，
    雖可認定，然受刑人於前案所受緩刑之宣告，是否因其再犯
    後案，足認原宣告之緩刑難收其預期效果，而有執行刑罰之
    必要，仍應審酌相關情事而為認定。
  ㈡本院審酌受刑人於前案係於109年5月31日0時45分許，因與告
    訴人何霈豪有感情問題發生口角爭執，基於傷害之犯意，持
    其所有之安全帽毆打坐在機車上之告訴人何霈豪之左肩，致
    告訴人何霈豪受有左肩擦挫傷之傷害；另基於毀損他人物品
    之犯意，以其所有之行動電話的角敲擊告訴人何霈豪所有之
    機車之左後照鏡玻璃，致使該後照鏡破裂損壞而不堪使用，
    經前案法官審酌受刑人前未曾因故意犯罪而受有期徒刑以上
    刑之宣告，於前案已和告訴人何霈豪達成和解，告訴人何霈
    豪亦表示不追究受刑人之刑事責任，而認受刑人經此偵審程
    序後，當知所警惕，而無再犯之虞，乃對受刑人宣告緩刑2 
    年。受刑人後案則係基於恐嚇危害安全之犯意，以Line通訊
    軟體傳送加害財產之文字訊息恐嚇同一告訴人何霈豪，而觸
    犯恐嚇危害安全之罪等情，業經本院核閱上開前、後二案之
    判決查明無訛。顯見受刑人前、後二案所實施之犯行，其犯
    罪型態、侵害法益性質，均非相近，罪質亦有差異。復斟酌
    受刑人所犯後案，與前案均係起因於與同一告訴人何霈豪間
    之感情糾紛，後案經本院判處拘役20日確定，顯見受刑人所
    犯後案之恐嚇危害安全罪之情節亦屬輕微，其主觀犯意所顯
    現之惡性及其反社會性尚非至鉅。況且，受刑人所犯後案既
    經本院判處拘役20日，如易科罰金，以新臺幣（下同）1000
    元折算1 日確定，應認已足制裁其該次恐嚇危害安全犯行之
    惡性，並生警惕之效，尚難以此即遽認前案緩刑之宣告已難
    收預期效果。
  ㈢再者，受刑人所犯後案係受宣告緩刑前所為，並非於緩刑宣
    告後又無視法紀，明知故犯，無悖於法院宣告緩刑之立意，
    自難以此遽認其前案所宣告之緩刑難收預期效果，而有執行
    刑罰之必要。此外，聲請人復未提出其他具體事證足資認定
    受刑人有何前所宣告之緩刑難收預期效果，而有執行刑罰之
    必要，自難僅因受刑人於前案緩刑前犯後案之罪，即認符合
    「原宣告之緩刑難收其預期效果，而有執行刑罰之必要」之
    要件。
  ㈣綜上所述，本件尚不足以認定受刑人所受緩刑宣告難收其預
    期效果，而有非經執行無以懲戒或矯正之情形。從而，聲請
    人聲請撤銷受刑人前案緩刑之宣告，難認有理由，應予駁回
    。
四、依刑事訴訟法第220條，裁定如主文。
中　　華　　民　　國　　111 　年　　3 　　月 　22 　　日
                  刑事第六庭   法  官     蔡逸蓉
以上正本證明與原本無異。
如不服本裁定，應於收受送達後5日內向本院提出抗告狀。（應
附繕本）
　　　　　　　　　　　　　　　 書記官　   葉俊宏
中　　華　　民　　國　　111 　年　　3 　　月 　22 　　日